【裁判字號】    96,重上,78
【裁判日期】    981231
【裁判案由】    損害賠償
【裁判全文】
臺灣高等法院高雄分院民事判決          96年度重上字第78號
上  訴  人
即被上訴人  乙○○○
法定代理人  甲○○
訴訟代理人  黃清江律師
            蔡明哲律師
被上訴人
即上訴人    捷堡股份有限公司（即昭治股份有限公司）
法定代理人  丁○○
被上訴人    戊○○
被上訴人    丙  ○
共      同
訴訟代理人  王國論律師
上列當事人間請求損害賠償等事件，上訴人對於中華民國96年10
月12日臺灣高雄地方法院94年度重訴字第223 號第一審判決提起
上訴，本院於民國98年12月30日言詞辯論終結，判決如下：
    主  文
原判決關於駁回乙○○○後開第二項之訴，及該部分假執行之聲
請，暨訴訟費用之裁判均廢棄。
捷堡股份有限公司、戊○○、丙○應連帶給付乙○○○新臺幣壹
仟捌佰伍拾萬伍仟壹佰柒拾肆元，及自民國九十四年六月二十
九日起，至清償日止，按週年利率百分之五計算之利息。
乙○○○其餘上訴駁回。
捷堡股份有限公司之上訴駁回。
第一、二審訴訟費用由乙○○○負擔七分之一，由捷堡股份有限
公司負擔十四分之一，餘由捷堡股份有限公司、戊○○、丙○連
帶負擔。
本判決第二項於乙○○○以新臺幣陸佰萬元供擔保後得假執行，
但捷堡股份有限公司、戊○○、丙○如以新臺幣壹仟捌佰伍拾
萬伍仟壹佰柒拾肆元為乙○○○預供擔保後，得免為假執行。
    事實及理由
壹、本件被上訴人捷堡股份有限公司（下稱捷堡公司），原名昭
    治股份有限公司（下稱昭治公司），嗣於本院審理中更改為
    現名，其法定代理人亦由戊○○變更為丁○○，有高雄市政
    府函可稽（見本院卷(一)第65頁），丁○○並聲明承受訴訟，
    核無不合，應予准許。
貳、原審本訴部分：
一、上訴人乙○○○於原審起訴（原審之本訴）主張，乙○○○
    於民國（下同）91年間因販售昭治公司所稱之自巴西原裝進
    口「JUDY第五代兩段式窈窕乳膏」（下稱去脂膏）及「JUDY
    豐胸膏」（下稱豐胸膏），被上訴人戊○○、丙○均稱去脂
    膏及豐胸膏係自巴西原裝進口，乙○○○乃陸續零售販賣而
    不疑有他，嗣後自91年12月2 日起，昭治公司經由被上訴人
    丙○，透過乙○○○負責人甲○○之母己○○向訴外人楊炫
    村（己○○之男友）借款，分別於91年12月2 日借款500 萬
    元，約定6 個月內還款，於92年1 月24日借款600 萬元，約
    定92年4 月30日前還款（扣除利息實付580 萬2,000 元），
    於92年4 月9 日借款800 萬元，約定92年7 月15日還款（扣
    除利息實付773 萬3,174 元），合計借款1,900 萬元，均由
    楊炫村匯款至昭治公司之帳戶（楊炫村已將此債權讓與乙○
    ○○），此有借款三紙、及匯款單三紙為憑，昭治公司為取
    信己○○表示願以去脂膏（即窈窕乳膏）擔保還款而陸續於
    92年4 月28日送貨150 箱，92年4 月29日送貨300 箱，92年
    7 月5 日送貨365 箱，合計815 箱供上開借款之擔保，惟上
    開借款清償期屆至，昭治公司仍無法還款，乃向己○○要求
    以去脂膏（即窈窕乳膏）3000箱抵償，惟因一次購入如此龐
    大數量之貨品，乙○○○要求須簽訂台灣地區總代理合約，
    他人不得販賣，嗣後談妥總代理合約，雙方約定以上開1,90
    0 萬元借款抵付3000箱去脂膏及前所交付之豐胸膏258 箱（
    以每箱12瓶計算）貨款，即於92年7 月9 日，昭治公司以丙
    ○為連帶保證人與乙○○○簽訂總代理合約一份，同日送貨
    2185箱，連同前開815 箱（3 批）去脂膏，合計即為3000箱
    去脂膏，此亦有送貨單4 紙及總代理合約書一份可證，依合
    約所載代理期間為二年，即自92年7 月9 日起，至94年7 月
    9 日止，去脂膏為昭治公司自巴西原裝進口，乙○○○總代
    理期間，昭治公司不得另行銷售去脂膏，且昭治公司進口同
    類產品應經乙○○○同意。詎昭治公司竟另於高雄市新興區
    ○○○路162 號成立門市部，銷售同型產品，此有照片6 紙
    、統一發票2 紙可證。又乙○○○購入如此龐大數量之貨品
    後為加速銷售，乃洽詢東森購物台有關銷售事宜，經該台表
    示既係外國進口貨品應提出有關原裝進口之證明文件，經向
    昭治公司要求提出，昭治公司均無法提出，乙○○○乃於92
    年12月24日再次正式以存證信函要求昭治公司提出去脂膏之
    巴西原裝進口之證明文件，昭治公司仍無法提出，而因昭治
    公司一直無法提出去脂膏係自巴西原裝進口之證明文件，致
    乙○○○無法依商品標示法第12條規定，在去脂膏上標示生
    產、製造商品名稱、電話、地址及商品原產地，因而無法在
    電視購物頻道推銷、廣告，且依規定不得販賣該未依規定標
    示之產品，乙○○○遂於92年12月24日，委由律師以存證信
    函催告昭治公司於3 日內提出去脂膏自巴西原裝進口之證明
    文件，昭治公司仍無法提出，乙○○○乃於同月31日委請律
    師以存證信函通知昭治公司解除契約，契約解除後，乙○○
    ○得請求昭治公司及連帶保證人丙○連帶負回復原狀之責（
    於二審乙○○○表示因所購之貨品因88水災遭沖走無法將所
    購之貨品返還給昭治公司，故撤回依解除契約回復原狀之法
    律關係請求昭治公司及丙○連帶給付部分），解除契約後，
    乙○○○委請己○○及楊炫村前往巴西查證，竟發現昭治公
    司所稱之工廠根本不存在，甚至亦無該門牌號，足見該去脂
    膏並非巴西原裝進口，乙○○○受昭治公司負責人戊○○及
    被上訴人丙○之詐騙誤以為去脂膏為巴西原裝進口，始簽訂
    系爭總代理契約，並向昭治公司大量購買該批3000箱去脂膏
    ，受有1,900 萬元之損害，連同前所購之去脂膏尚有約300
    萬元之存貨，合計受有至少2,100 萬元之損害，乙○○○爰
    依侵權行為之法律關係，請求戊○○、丙○連帶負損害賠償
    責任，另戊○○為昭治公司之負責人，依公司法第23條第2
    項之規定，應與昭治公司負連帶賠償之責，爰依上述三種法
    律關係，請求擇一為乙○○○有利之判決，並於原審聲明：
    (一)丙○、戊○○及昭治公司應連帶給付乙○○○2,100 萬元
    ，及自起訴狀繕本送達之翌日起，至清償日止，按週年利率
    5%計算之利息。(二)願供擔保，請准宣告假執行。
二、被上訴人捷堡公司（即昭治公司）、戊○○、丙○則以，乙
    ○○○（前身亞庭服飾精品店）自91年6 月4 日起，已開始
    向昭治公司訂貨交易，92年7 月系爭總代理契約簽訂前，兩
    造交易金額已高達2,500 餘萬元（含本件系爭18,535,174元
    【即楊炫村實際匯予昭治公司之金額，乙○○○主張1,900
    萬元減去上開金額所得之差額，為昭治公司同意支付之利息
    】），又昭治公司並未向楊炫村借錢，本件楊炫村匯予昭治
    公司之款項，均為貨款，乃己○○欲取信楊炫村出錢投資之
    手段，用以證明己○○有心做生意，非有借款之事實。兩造
    間就上開去脂膏之買賣，乙○○○於91年12月即開始支付定
    金（即楊炫村匯第1 筆500 萬元之時間），92年3 月開始出
    貨，系爭總代理契約則於92年7 月9 日，應己○○之要求簽
    訂，乙○○○不可能於開始買賣半年多以後即訂約時，才要
    求系爭乳膏為原裝進口，又依系爭總代理契約第6 條約定，
    昭治公司需提供系爭乳膏80公斤，供乙○○○宣傳試用，試
    用品既以公斤計算，足見係進口後分裝，非原裝進口，且乙
    ○○○曾要求最後一批貨不貼昭治公司標示，希望自己貼標
    示，顯見乙○○○知悉系爭去脂膏非原裝進口，系爭總代理
    契約雖有「原裝自巴西進口」之記載，為乙○○○預設之簽
    約陷阱，而乙○○○於93年4 月及93年12月，在其門市販售
    系爭去脂膏，93年8 月甚至在網路上公開販售，非無法販售
    。昭治公司係因乙○○○未付清貨款，有違約情形，始另成
    立展售部銷售，昭治公司並無詐騙。系爭總代理契約所約定
    之系爭去脂膏均已交付，主契約已給付完畢，原裝進口證明
    文件至多僅屬附隨義務，縱無法為完全交付，亦不得解除契
    約，況乙○○○未付訖全部價金，無權解除契約，楊炫村所
    匯定金為18,535,174元，非1,900 萬元，乙○○○於系爭總
    代理契約簽訂後，復於92年10月21日，向昭治公司購買巴西
    蘑菇（下稱蘑菇），價金456,000 元尚未支付，乙○○○請
    求如有理由，該價金亦可用以抵銷。並聲明：
    (一)乙○○○之訴駁回；(二)如受不利判決，願供擔保，請准免
    為假執行。
三、乙○○○就其上開主張乙○○○與昭治公司簽訂系爭總代理
    契約，並向昭治公司購買3,000 箱去脂膏，丙○擔任昭治公
    司之連帶保證人，乙○○○以訴外人楊炫村所匯予昭治公司
    之款項作為價金給付，而去脂膏非自巴西裝瓶後原裝進口，
    昭治公司成立門市，另行銷售去脂膏，乙○○○以上開存證
    信函通知昭治公司提出去脂膏之裝瓶後原裝進口證明文件，
    及通知解除系爭總代理契約之事實，已提出合約書1 份、匯
    款申請書、借據各3 份、昭治公司門市相片6 張、購買去脂
    膏之統一發票2 份、存證信函2 份為證（詳一審卷第7 頁起
    ），並為被上訴人昭治公司、戊○○、丙○所不爭執，堪信
    為真實，而被上訴人昭治公司等三人仍執上開情詞置辯，則
    本件主要爭執點為：(一)昭治公司及丙○是否應負債務不履行
    損害賠償責任？(二)乙○○○得否依公司法第23條第2 項請求
    戊○○與昭治公司連帶賠償損害？(三)戊○○、丙○是否應負
    侵權行為損害賠償責任？本院判斷分述如下：
  (一)昭治公司及丙○是否應負債務不履行損害賠償責任？
    1.查系爭總代理合約首段即約定「自民國92年7 月9 日起甲
      方（即被上訴人昭治公司）原裝自巴西進口Judy第五代兩
      段式窈窕乳膏授權乙方（即上訴人乙○○○）為台灣地區
      總代理，…」。合約書第2 條載明「乙方代理銷售甲方
      Judy第五代兩段式窈窕乳膏為主要商品。」第7 條第2 項
      並明確規定「甲方應提供乙方有關商品一切資訊，如商品
      成分、用途、使用方法等資料，乙方亦可隨時請求甲方提
      出其他必要證明文件，所需費用由甲方負擔。」由此可知
      被上訴人昭治公司有提供有關商品一切資訊，如商品成分
      、用途、使用方法等資料，及應乙○○○之請求，提出其
      他必要證明文件等附隨義務，合約既為台灣地區總代理合
      約，則乙○○○為達順利經銷昭治公司原裝自巴西進口「
      Judy第五代兩段式窈窕乳膏」目的，自有取得該產品係自
      巴西原裝進口及商品成分、用途、使用方法等資料，以符
      合商品標示法第9 條規定，是以昭治公司之有上開附隨義
      務，係為達乙○○○總代理銷售昭治公司原裝自巴西進口
      「Judy第五代兩段式窈窕乳膏」產品之附從目的，而有擔
      保此合約效果完全實現之刻意約定，準此，「Judy第五代
      兩段式窈窕乳膏係自巴西原裝進口」之有關證明文件，屬
      於兩造合約書第7 條第2 項所載「其他必要證明文件」，
      乃合理商品銷售之當然解釋。
      又按「附隨義務雖非債之關係所固有及必備之基本義務，
      惟其如係為達一定附從目的而擔保債之效果完全實現所為
      之約定，倘債務人不為履行，致影響債權人契約利益及目
      的之完成，債權人非不得依民法關於債務不履行之規定解
      除契約。」此有最高法院91年台上字第2380號判決可參。
    2.復查，依證人己○○之證言，可知：92年7 月9 日乙○○
      ○與昭治公司簽訂系爭總代理合約書後，因總代理商品數
      量龐大，且商品保存期限短，需要儘速找多方面通路銷售
      ，以免商品過期而不能使用，己○○乃約於92年7 月至10
      月間某日至立法院王金平院長處請其介紹到東森購物台銷
      售，惟因東森購物台要求提供巴西製造廠商之基本資料(1)
      原裝進口之證明文件（例如海關證明書）(2)產品的成份、
      數量、巴西廠商之公司行號、地址等資料，己○○有請昭
      治公司提出資料，但昭治公司一直未提出，故乙○○○失
      去可以大量販賣上開商品之通路，因無法取得進口證明文
      件而不敢再賣該批貨，又己○○曾於93年1 月間與訴外人
      楊炫村一同至巴西依昭治公司提供之地址尋找生產之廠商
      森多研究室，惟無法尋獲亦無法尋得該地址（見本院卷(二)
      第120 至125 頁），並提出護照及購買至巴西之機票證明
      文件為證（見本院卷(二)第133 頁），且證人楊炫村亦證稱
      有和己○○去找王金平拜託他介紹到東森購物台銷售商品
      ，但因沒有進口證明文件，東森購物台沒有讓乙○○○在
      該購物台賣上開商品，嗣後伊有與己○○至巴西尋找生產
      商，但沒有找到等語（見本院卷(二)第88、89頁）與上開己
      ○○之證言相符，是上述己○○之證言應屬可信。
    3.被上訴人昭治公司、丙○、戊○○三人雖辯稱，與乙○○
      ○有約定上開商品係在台灣製造云云，並提出借據一份為
      證（見本院卷(一)第66頁），惟查，被上訴人昭治公司等三
      人於原審尚堅決主張，上開商品係在巴西製造，在台灣瓶
      裝成小盒云云，迄本審始承認該商品係在台灣製造，則依
      常理其等自不可能於簽訂總代理合約時與乙○○○約定上
      開商品係在台灣製造，且依常理，若被上訴人昭治公司等
      有告知己○○上開商品係在台灣製造，己○○亦不致與楊
      炫村遠赴巴西尋找巴西之製造商，故被上訴人提出之借據
      縱使真正（乙○○○否認其真正），其上所記載之「其商
      品在台灣生產填裝時」，其真意應係指在台灣瓶裝成小盒
      之意而非指在台灣製造在台灣裝成小盒之意，此由該借據
      第二行尚記載「昭治股份有限公司代理的去脂膏、豐胸霜
      」亦可明瞭，蓋若在台灣製造，即無所謂代理之問題，故
      被上訴人此部分所辯，並不足採。
    4.綜上，上開商品係在台灣製造、在台灣分裝，而非在巴西
      製造在巴西分裝，亦非在巴西製造在台灣分裝，被上訴人
      自無法提出巴西原裝進口之證明文件，致乙○○○無法於
      上開商品上標示生產、製造商名稱、電話、地址及商品原
      產地，依法自不得販賣（商品標示法第9 條、第12條），
      故提出原裝進口文件自屬為達銷售商品之重要之附隨義務
      ，基此，乙○○○要求昭治公司提出原裝進口證明文件，
      昭治公司未能提出，乙○○○乃於92年12月24日再以存證
      信函要求昭治公司於三日內提出巴西原裝進口之證明文件
      ，否則解除總代理合約（見一審卷第23、24頁），昭治公
      司仍未提出，乙○○○乃於92年12月31日以存證信函解除
      合約（見一審卷第24至26頁），自屬正當。
    5.復按解除權之行使，不妨礙損害賠償之請求，民法第260
      條定有明文。查乙○○○因昭治公司無法提出巴西原裝進
      口證明文件，且上開商品因違反商品標示法之規定，依法
      不得販賣，已如前述，乙○○○自受有損害，查乙○○○
      因系爭總代理之簽訂實付之買賣價金為1853萬5174（0000
      000+0000000+0000000=00000000），此為兩造不爭之事實
      ，又上開商品因違反商品標示法無法販賣，應認無交易價
      值，且因放於旗山倉庫遭八八水災沖走，此經證人己○○
      證述明確，此為不可抗力之事由不可歸責於雙方，故乙○
      ○○得請求昭治公司債務不履行之損害為1853萬5174元，
      乙○○○雖主張另有300萬元之存貨，亦應計入賠償金額
      云云，惟查，證人己○○證稱昭治公司所提出之向乙○○
      ○購物之發票，所購者為前所進之貨而非簽訂系爭總代理
      合約所購之貨等語，且乙○○○並不能舉證證明尚有簽訂
      系爭總代理合約前尚有300萬元之存貨，故乙○○○此部
      分300萬元損害之請求，不予准許。
      又，丙○為系爭總代理合約昭治公司之連帶保證人，從而
      乙○○○依債務不履行之法律關係請求昭治公司、丙○連
      帶賠償其損害，自屬正當。
  (二)乙○○○得否依公司法第23條第2項規定請求戊○○與昭治
    公司連帶賠償損害？
    查戊○○為公司負責人，而昭治公司所銷售之上開商品，在
    台灣製造，卻佯稱係巴西原裝進口，而未依商品標示法之規
    定予以標示，致乙○○○受有上述損害，故乙○○○依公司
    法第23條第2 項規定，請求戊○○應與昭治公司負連帶賠償
    之責，自屬正當。
  (三)昭治公司之抵銷抗辯是否可採？
    查昭治公司於原審提起反訴，請求乙○○○給付價金2523萬
    6026元，業經本院認無理由，而不予准許（詳如後述），故
    昭治公司以此價金債權主張抵銷，自非可採。
  (四)綜上所述，乙○○○依債務不履行及公司法第23條第2項規
    定請求昭治公司、戊○○、丙○三人連帶給付1853萬5174元
    ，及自起訴狀繕本送達之翌日（94年6月29日）起，至清償
    日止，按週年利率百分之五計算之法定遲延利息，自屬正當
    ，應予准許，原審就此部分為乙○○○敗訴之判決，自有未
    當，乙○○○就此部分上訴意旨求予廢棄改判，為有理由，
    自應由本院將原判決此部分廢棄改判如主文第二項所示，並
    分別准供擔保宣告假執行及免為假執行，至乙○○○超過部
    分之請求不應准許，原審就此部分連同其假執行之聲請予以
    駁回，並無不當，此部分乙○○○之上訴為無理由，應予駁
    回。
、原審反訴部分：
一、昭治公司於原審提起反訴主張：乙○○○於91年12月2 日，
    向昭治公司購買去脂膏3,000 箱、豐胸膏258 箱，約定去脂
    膏每箱13,200元，豐胸膏每箱14,400元，合計43,315,200元
    （13,200×3,000 ＋14,400×258 ＝43,315,200），扣除楊
    炫村所匯定金18,535,174元，尚積欠24,780,026元（43,315
    ,200－18,535,174＝24,780,026），又乙○○○於92年10月
    21 日 ，另向昭治公司購買150 粒裝蘑菇440 瓶，每瓶900
    元，60粒裝蘑菇100 瓶，每瓶600 元，合計貨款456,000 元
    （900 ×440 ＋600 ×100 ＝456,000 ），乙○○○尚積欠
    貨款25,236,026元（24,780,026＋456,000 元＝25,236,026
    元），依買賣之法律關係，請求乙○○○給付上開積欠之買
    賣價金。並聲明：(一)乙○○○應給付昭治公司25,236,026元
    ，及自本件反訴狀繕本送達乙○○○之翌日起，至清償日止
    ，按週年利率5 ％計算之利息；(二)請准供擔保，宣告假執行
    。
二、乙○○○抗辯：去脂膏每瓶460 元，豐胸膏每瓶800 元，上
    開去脂膏、豐胸膏之價金，業以楊炫村所匯借款金額1,900
    萬元支付完畢（460 ×3000×12＋800 ×258 ×12＝19,036
    ,800，約為1,900 萬元），而蘑菇僅係試用，非買賣，故送
    貨單未記載單價，且自92年4 月26日起陸續請昭治公司載去
    脂膏480 瓶、豐胸膏240 瓶回去幫忙販售，則即使應付上開
    蘑菇貨款，亦可以上開由昭治公司載回販售之款項加以抵銷
    。並聲明：反訴駁回。
三、昭治公司主張乙○○○向其購買去脂膏3,000 箱、豐胸膏25
    8 箱、150 粒裝蘑菇440 瓶，60粒裝蘑菇100 瓶之事實，已
    提出出貨單為證（見一審卷第52頁起），乙○○○就上開購
    買去脂膏、豐胸膏之事實並不爭執，該部分事實自堪信為真
    實，惟乙○○○否認有購買上開蘑菇之情，且執上開前詞置
    辯，則本件爭執即在於(一)昭治公司請求乙○○○給付去脂膏
    、豐胸膏之價金有無理由？(二)昭治公司請求乙○○○給付磨
    菇之價金有無理由？本院判斷分述如下：
  (一)昭治公司請求乙○○○付去脂膏、豐胸膏之價金有無理由？
    如前所述，系爭總代理合約已經乙○○○合法解除，兩造間
    之買賣關係已不存在，故昭治公司依買賣關係請求給付去脂
    膏、豐胸膏之價金，自無理由。
  (二)昭治公司請求乙○○○給付蘑菇之價金有無理由？
    昭治公司主張乙○○○向其購買150 粒裝蘑菇440 瓶，60粒
    裝蘑菇100 瓶之事實，固提出送貨單1 份為證，惟為乙○○
    ○所否認，辯稱，該蘑菇僅係試用，非買賣，且無單價，不
    知價金為何，且昭治公司有載回去脂膏480 瓶、豐胸膏240
    瓶，尚未結算，主張可資抵銷等語。經查，(1)依昭治公司提
    出之送貨單所示，本件蘑菇之運送，僅記載貨物種類及數量
    ，並未記載價格，與系爭總代理契約前，昭治公司運交買賣
    貨物予乙○○○時，送貨單上均明白記載貨物價格之情形不
    同，且買賣契約之成立，本須買賣雙方對價金、標的數量均
    已合意，送貨單上既無價格之記載，則本件之蘑菇，是否因
    買賣而運交乙○○○，已難認為無疑；又(2)依證人即昭治公
    司公司會計郭紋君所證，即使略稱乙○○○告尚積欠昭治公
    司約1 千萬元，亦僅稱所欠為去脂膏、豐胸膏之價金，未提
    及乙○○○尚有購買蘑菇，或積欠蘑菇價金之情（見一審卷
    第272 頁），且(3)乙○○○既一次購入1,900 萬元大批貨物
    ，並訂立總代理契約，依常情，兩造當時關係應屬良好，則
    依乙○○○所辯，本件交付之蘑菇用以試用、試賣，尚符常
    情；況(4)如上所述，昭治公司在向乙○○○回覆之存證信函
    中，並未提及購買蘑菇或積欠蘑菇價金之情，在原審提起反
    訴前，亦未曾催討過蘑菇價金；綜上各情判斷，應認本件蘑
    菇確如乙○○○所辯，僅屬試用性質，兩造就該蘑菇並未就
    價金及數量達成合意，則非能僅以昭治公司有交付蘑菇，即
    認兩造已成立買賣契約，從而昭治公司訴請給付該部分買賣
    價金及遲延利息，自無理由。
  (三)綜上，原審連同其假執行之聲請予以駁回，並無不當，昭治
    公司此部分上訴意旨求予廢棄改判，為無理由，應予駁回。
肆、本件事證已明，兩造其餘攻擊防禦方法與判決之結果不生影
    響，爰不予論述，併此明。
伍、據上論結，本件乙○○○之上訴為一部有理由，一部無理由
    ，捷堡股份有限公司之上訴為無理由，依民事訴訟法第450
    條、第449 條第1 項、第79條、第85條第1 項、第2 項、第
    463 條、第390 條第2 項、第392 條，判決如主文。
中    華    民    國    98    年    12    月    31    日
                              民事第四庭
                                  審判長法官  蔡文貴
                                  法      官  謝靜雯
                                  法      官  黃科瑜
以上正本證明與原本無異。
如對本判決上訴，須於判決送達後20日內向本院提出上訴狀，其
未表明上訴理由者，應於上訴後20日內向本院提出上訴理由書（
均須按他造當事人之人數附繕本）。上訴時應提出委任律師或具
有律師資格之人之委任狀，並依附註條文規定辦理。
中    華    民    國    99    年    1     月    6     日
                                  書  記  官  邱麗莉
附註：
民事訴訟法第466條之1 ：
對於第二審判決上訴，上訴人應委任律師為訴訟代理人，但上訴
人或其法定代理人具有律師資格者，不在此限。
上訴人之配偶、三親等內之血親、二親等內之姻親，或上訴人為
法人、中央或地方機關時，其所屬專任人員具有律師資格並經法
院認為適當者，亦得為第三審訴訟代理人。第1 項但書及第2 項
情形，應於提起上訴或委任時釋明之。

司法院資訊處製作；財團法人民間司法改革基金會備份。
